臺灣高等法院高雄分院刑事裁定　　　　　 96年度抗字第373號
抗　告　人
即　被　告　甲○○
　　　　　　　　　　（臺灣高雄看守所羈押中）
選任辯護人　洪條根律師
上列抗告人因聲請羈押案件，不服臺灣高雄地方法院中華民國96
年9 月29日裁定（96年度聲羈字第1099號），提起抗告，本院裁
定如下：
    主  文
抗告駁回。
    理  由
一、抗告意旨略以：
(一)、抗告人即被告甲○○所涉犯係屬詐欺罪名，原審引用刑事訴
    訟法第101 條之1 第1 項第7 款「刑法第329 條準強盜罪」
    規定，有所違誤。
(二)、被告經由電台廣播而向聽眾遊說捐款設立道場，係屬聽眾心
    甘情願，被告並未施以詐術，且被告確在嘉義、宜蘭、花蓮
    有花費共計一千萬元設立三處道場，其中僅三百萬元係屬聽
    眾捐助，之後係因有人鬧場才無法繼續經營，此部分被告自
    無詐欺可言。
(三)、被告因經銷藥品而與供應商或購買者有金錢往來，時日長久
    難免有積欠，關於積欠告訴人黃聖壹部分，業已於96年7 月
    28日悉數清償（提出債務清償證明書影本），至於被告持用
    「芭樂票」之支票交付，係因一時週轉所致，事後亦均以現
    金換回支票，被告自始並無詐欺。
(四)、扣押之帳冊、名單均屬合法商業行為，且已遭扣押自無勾串
    證人情形，亦無反覆實施犯罪可言，
(五)、被告一經羈押則無法解決清償債務，原審裁定被告羈押並無
    正當性及必要性，為此提起抗告，請准撤銷原審羈押裁定而
    准予具保停止羈押等語。
二、經查：
(一)、被告因犯刑法第339 條詐欺罪嫌，由檢察官於偵查中向原審
    法院聲請羈押，經原審訊問被告後，認為被告涉犯上開詐欺
    罪嫌重大，有事實足認為有勾串證人之虞，且有事實足認為
    有反覆實施同一犯罪之虞，非予羈押顯難進行偵查，並有羈
    押之必要，依刑事訴訟法第101 條第1 項第2 款、第101 條
    之1 第1 項第7 款等規定，於民國96年9 月29日裁定羈押被
    告，並禁止接見通信在案，查被告所涉犯上開詐欺罪名，即
    屬刑事訴訟法第101 條之1 第1 項第7 款所定之罪名之一，
    原審引用該款為羈押原因並無不合，抗告意旨誤認該款所定
    罪名為「刑法第329 條準強盜罪」云云（見本院卷第4 頁）
    ，自有未洽，合先敘明。
(二)、被告於偵查中向檢察官供承其於電台廣播中請聽眾為其在全
    國各地13處道場捐款，其之後僅成立3 處道場，且現今均已
    關閉，又明知其無所稱「張天師」之感應能力卻於廣播中為
    聽眾算命而推銷藥品，另其為收取各處經銷商之保證金新台
    幣（下同）10-30 萬元不等，而於廣播節目中廣徵全省經銷
    商，之後未將約定與保證金等值之藥品寄交經銷商，或以所
    謂「芭樂票」做為支付藥品供應商之貨款等情（見偵卷96年
    9 月29日被告偵查筆錄），嗣於原審訊問時則供述其並非為
    聽眾算命，僅係心靈輔導，然坦承收取經銷商保證金及購買
    「芭樂票」做為週轉之用等語（見原審卷96年9 月29日訊問
    筆錄），又扣押藥品中有違反藥事法相關規定等情，亦經證
    人江瑩真於警詢陳述在卷，並有證人即被害人黃壹聖等人及
    證人黃靖文、楊春萍、林龍生等人陳述，復據查扣大批藥品
    、會員名冊、經銷商名冊、帳冊、郵政劃撥單、訂貨單等物
    為證，足徵被告涉犯詐欺罪嫌確屬重大，且被告供詞前後尚
    非一致，自有事實可認有勾串證人之虞，參以被告涉嫌犯罪
    時間甚長，被害人數眾多，亦屬有事實足認有反覆實施同一
    犯罪之虞之情形。
三、綜上所述，原審訊問被告關於檢察官聲請羈押所指罪嫌後，
    審酌被告供述、證人證詞及卷內扣押證物等相關卷證，而認
    被告所犯上開罪嫌重大且有羈押之必要，依刑事訴訟法第10
    1 條第1 項第2 款、第101 條之1 第1 項第7 款等規定，裁
    定羈押被告，並禁止接見通信，經核均無違誤。本件抗告意
    旨所述上情均非有理，至於抗告狀所提之上開債務清償證明
    書影本（見本院卷第7 頁），僅屬上述其中一名證人黃壹聖
    於被告犯後與被告協議雙方和解情形之證明，尚不影響原審
    羈押裁定之認定結果，則本件抗告並無理由，應予駁回。
據上論結，應依刑事訴訟法第412 條，裁定如主文。
中　　華　　民　　國　　96　　年　　10　　月　　18  　日
                  刑事第一庭    審判長法  官  郭雅美
                                      法  官  莊崑山
                                      法  官  張意聰
以上正本證明與原本無異。
不得再抗告。
中　　華　　民　　國　　96　　年　　10　　月　　18  　日
　　　　　　　　　　　　　　　　　　　書記官  呂素珍
